臺灣臺南地方法院刑事判決　　　　　　94年度交簡上字第75號
聲　請　人　臺灣臺南地方法院檢察署檢察官
上　訴　人　丙　○　○
上列被告因過失傷害案件，不服中華民國九十四年五月十三日本
院九十四年度交簡字第七一六號第一審判決（聲請案號：九十四
年度調偵字第一一七號），提起上訴，本院管轄之第二審合議庭
判決如下：
    主  文
上訴駁回。
丙○○緩刑貳年。
    事  實
一、丙○○於民國九十三年十月六日上午九時二十分許，駕駛車
    號七○七六—ＧＪ號自用小客車，行經臺南市○○區○○路
    一段一三三巷對面，原應注意汽車行駛時，駕駛人應注意車
    前狀況及兩車併行之間隔，並隨時採取必要之安全措施，而
    依當時天候晴、日間自然光線、柏油路面、乾燥、無缺陷、
    無障礙物等情，並無不能注意之情事，竟疏於注意，而撞及
    行駛於同向由甲○○所騎乘之車號ＫＶ九—○九九號重型機
    車，致甲○○人車倒地，並受有頭部外傷併腦震盪、第四至
    五頸椎及第五至六頸椎椎間盤突出症併雙手乏力、多處擦傷
    及挫傷等傷害。嗣丙○○於肇事後，警員前往現場處理時，
    於有偵查犯罪職權之公務員已知悉犯罪事實與犯罪之人前，
    當場向警員表示為肇事人，並接受裁判而自首。
二、案經甲○○訴由臺南市第二分局報請臺灣臺南地方法院檢察
    署檢察官偵查後，聲請簡易判決處刑。
    理  由
一、按鄉鎮市調解條例於八十五年一月十七日修正公布部分條文
    ，其中第二十條第二項規定修正為刑事事件於偵查中或第一
    審法院辯論終結前，調解成立，經法院核定，並經當事人同
    意撤回者，視為於調解成立時撤回告訴或自訴，修正前條文
    並無規定「經當事人同意撤回」要件，則依修正前規定，如
    當事人於調解書內僅記載雙方同意履行之條件（如賠償若干
    元）未記載被害人一方應向檢察官或法院撤回告訴或自訴時
    ，於調解成立經法院核定後，亦視為已撤回告訴或自訴，而
    今修正後增列「經當事人同意撤回」要件，應指當事人應將
    上揭意思文義明載於調解書內送請核定，倘調解書內漏未記
    載「經當事人同意撤回」文義者，應命補正，如不補正，則
    祇就原調解內容核定，但不生撤回效力。經查：本案被告丙
    ○○與告訴人甲○○間雖於本院第一審判決前依鄉鎮市調解
    條例之規定成立調解，並送本院核定，然於調解時告訴人甲
    ○○並未表示撤回刑事告訴之意，業據本案調解人吳棟梁於
    本院審理時證訴在卷，是上開調解並未生撤回告訴之效力，
    先予敘明。
二、右揭犯罪事實，業據被告丙○○於本院簡易程序第二審審理
    時供承不諱，核與告訴人甲○○所指述發生車禍導致受傷情
    節相符，此外，並有道路交通事故現場圖、道路交通事故調
    查報告表（一）（二）、現場照片十二幀在卷可稽，故被告
    自白與事實相符，應堪採信。
三、按汽車行駛時，駕駛人應注意車前狀況及兩車併行之間隔，
    並隨時採取必要之安全措施。道路交通安全規則第九十四條
    第三項定有明文。被告駕車自應注意上述道路交通安全規定
    ，而依卷附之交通事故調查報告表所載，本件肇事時、地之
    天候晴、日間自然光線、柏油路面、乾燥、無缺陷、無障礙
    物等情，被告應無不能注意之情事，其竟疏未注意及此，而
    撞及告訴人所騎乘之機車，足認被告之駕車行為顯有過失甚
    明。再告訴人確因本件車禍受有頭部外傷併腦震盪、第四至
    五頸椎及第五至六頸椎椎間盤突出症併雙手乏力、多處擦傷
    及挫傷之傷害，有財團法人臺灣基督長老教會新樓醫院之診
    斷證明書一紙在卷可參，是被告就本件事故之發生有過失，
    且告訴人所受之傷勢，主要係因被告之過失所致，其兩者間
    顯具有因果關係。綜上所述，本件事證明確，被告過失傷害
    犯行洵堪認定，應依法論科。
四、核被告丙○○所為，係犯刑法第二百八十四條第一項前段之
    過失傷害罪。再查被告肇事後未被有偵查權之公務員或機關
    發覺其為犯嫌前，在肇事現場向到場處理之警員自承犯行，
    進而接受裁判，有臺南市警察局交通事故肇事人自首情形紀
    錄表一份附卷可稽，被告行為合乎自首之要件，應依刑法第
    六十二條前段之規定，減輕其刑。原審以被告罪證明確，依
    刑事訴訟法第四百四十九條第一項前段、第四百五十四條第
    二項，刑法第二百八十四條第一項前段、第六十二條、第四
    十一條第一項前段，罰金罰鍰提高標準條例第一條前段、第
    二條之規定，逕以簡易判決量處被告拘役五十五日，並諭知
    易科罰金之折算標準。本院經核其認事用法，於法尚無違誤
    ，量刑亦稱妥適。被告上訴意旨，指摘量刑不當，為無理由
    ，應予駁回。惟本院審酌被告於事後已與告訴人達成和解，
    獲得告訴人等原諒，有臺南市東區調解委員會九十四年三月
    八日調解筆錄一紙附卷可佐，告訴人並於本院九十四年七月
    十三日準備程序當庭表示不追究被告之行為，足認雙方確有
    止紛之意。另參酌被告前未曾受有期徒刑以上刑之宣告，有
    臺灣高等法院被告全國前案紀錄表及臺灣台南地方法院檢察
    署刑案資料查註紀錄表各一份附卷可按其經此教訓後，應知
    所警惕，信無再犯之虞，本院因認所宣告之刑以暫不執行為
    適當，併諭知緩刑二年，以啟自新。
據上論斷，應依刑事訴訟法第四百五十五條之一第一項、第三項
、第三百六十八條，刑法第七十四條第一款，判決如主文。
本案經檢察官乙○○到庭執行職務。
中　　華　　民　　國　　94　　年　 　9　 　月　  2  　日
　　　　　　　刑事第十一庭  審判長法官  鄧  希  賢
　　　　　　　　　　　　　　　　　法官  陳  金  虎
　　　　　　　　　　　　　　　　　法官  楊  佳  祥
以上正本證明與原本無異。
本件不得上訴。
    　　　　　　　　　　　　　　書記官  顏  惠  華
中　　華　　民　　國　　94　　年　 　9　 　月　  2  　日
附錄本案論罪科刑法條全文：
中華民國刑法第二百八十四條：
因過失傷害人者，處六月以下有期徒刑、拘役或五百元以下罰金
，致重傷者，處一年以下有期徒刑、拘役或五百元以下罰金。
從事業務之人，因業務上之過失傷害人者，處一年以下有期徒刑
、拘役或一千元以下罰金，致重傷者，處三年以下有期徒刑、拘
役或二千元以下罰金。
